臺灣橋頭地方法院民事簡易判決
111年度橋簡字第50號
原      告  陳停真  
被      告  谷樹市地重劃有限公司

兼  法  定  
代  理  人  林宗德  
被      告  潘志宏  
共      同
訴訟代理人  蘇文斌律師
            許婉慧律師
            郭子誠律師
上列當事人間請求損害賠償等事件，本院於民國111年5月11日言
詞辯論終結，判決如下：
    主  文
原告之訴及假執行之聲請均駁回。
訴訟費用由原告負擔。
    事實及理由
一、原告主張：被告谷樹市地重劃有限公司(下稱谷樹公司)於民
    國105年間欲辦理高雄市第76期仁武區後港段市地重劃(下稱
    系爭重劃案)，並由谷樹公司之負責人及業務經理即被告林
    宗德、潘志宏與相關土地所有人接洽，原告則以在該區之6
    筆農地參加，經市地重劃後原告分得高雄市○○區○○段00地號
    土地（下稱35地號土地)，原告乃依法繳納相關稅負新臺幣(
    下同)323,722元完畢。但原告後來發現谷樹公司分給原告之
    土地少3坪，經原告據理力爭後，谷樹公司補分配3坪給原告
    ，然109年間原告接獲財政部高雄國稅局(下稱高雄國稅局)
    通知，要求原告繳納247,808元之房地合一稅(下稱系爭稅款
    )。原告依通知繳納後，始經土地代書告知房地合一稅乃土
    地上有建物者方需繳納，原告所有之土地上均無建物，應無
    需繳納房地合一稅，原告為此多方打探，方知原來是谷樹公
    司、林宗德、潘志宏在市地重劃時將重劃範圍內原有之兩棟
    十多坪平房買下拆除，嗣為節省房地合一稅，而將上開平房
    之坪數分攤列入原告與其他所有權人之土地上，利用補發3
    坪土地之機會，使原告必須承擔本應由谷樹公司承擔之房地
    合一稅。爰依侵權行為、不當得利之法律關係提起本件訴訟
    ，聲明:(一)被告應連帶給付原告247808元及自起訴狀繕本
    送達翌日起至清償日止，按週年利率5%計算之利息。(二)願
    供擔保，請准宣告假執行。
二、被告則以：只要有房屋或土地交易符合課稅條件，就會被課
    稱房地合一稅，原告被課徵房地合一稅，是因其將名下土地
    出售所致，與被告並無關係，且被告無原告所稱侵權行為或
    不當得利等語，資為抗辯。聲明：原告之訴駁回。
三、本院之判斷：
(一)按因故意或過失，不法侵害他人之權利者，負損害賠償責任
    ；無法律上之原因而受利益，致他人受損害者，應返還其利
    益，民法第184條第1項前段、第179條前段分別定有明文。
    又按當事人主張有利於己之事實者，就其事實有舉證之責任
    ，民事訴訟法第277條前段著有規定。
(二)原告主張其前參加被告辦理之系爭重劃案，經分得土地後，
    其曾繳交系爭稅款等事實，業據提出土地登記謄本、土地買
    賣契約書、個人房屋土地交易所得稅申報稅額繳款書、同意
    重劃契約書為證（本院卷第13至17頁、第75至78頁)，且未
    經被告爭執，堪以認定。惟查:
 1、按「個人及營利事業交易中華民國一百零五年一月一日以後
    取得之房屋、房屋及其坐落基地或依法得核發建造執照之土
    地（以下合稱房屋、土地），其交易所得應依第14條之4至
    第14條之8及第24條之5規定課徵所得稅」、「個人依前2項
    規定計算之房屋、土地交易所得，減除當次交易依土地稅法
    第30條第1項規定公告土地現值計算之土地漲價總數額後之
    餘額，不併計綜合所得總額，按下列規定稅率計算應納稅額
    ：一、中華民國境內居住之個人：（一）持有房屋、土地之
    期間在二年以內者，稅率為百分之四十五。...」所得稅法
    第4-4條第1項、第14-4條第3項第1款分別定有明文。
 2、是依前開規定，個人房屋土地交易所得稅(即俗稱房地合一
    稅)之課徵，並非僅針對「土地上有建物者」為之，原告主
    張已有誤會。且經本院向高雄國稅局調閱系爭稅款之個人房
    屋土地交易所得稅申報書等資料，顯示系爭稅款是由原告於
    109年11月將35地號土地出賣他人所生之房屋土地交易所得
    稅(成交價額920,430元，扣除成本、費用後所得額為550,68
    6元，因原告持有未滿2年，適用45%稅率，故需繳納稅額為2
    47,808元)，且原告自陳上開申報書是其寫的等語(本院卷第
    101頁)，則原告既有為上開交易，依法為上開申報並繳納稅
    金，難謂有何異常。且原告就其所主張被告將房屋坪數攤入
    其土地，導致其必須繳交房地合一稅云云，並未舉證以實其
    說，經本院當庭確認其主張之依據，僅稱都是聽代書說的云
    云(本院卷第102頁)，本院依現存事證自無從為有利原告之
    判斷。
四、從而，原告主張被告應連帶給付原告247,808元及自起訴狀
    繕本送達翌日起至清償日止，按週年利率5%計算之利息，為
    無理由，應予駁回。原告之訴既經駁回，其假執行之聲請無
    所附麗，併予駁回。
五、本件事證已臻明確，兩造其餘主張及舉證，經本院審酌後認
    與判決之結果不生影響，爰不再逐一論列，附此敘明。
六、訴訟費用負擔之依據：民事訴訟法第78條。
中　　華　　民　　國　　111 　年　　5 　　月　　26日
                  橋頭簡易庭  法      官    呂維翰
以上正本與原本相符。
如不服本判決，應於送達後20日內，向本院提出上訴狀並表明上
訴理由，如於本判決宣示後送達前提起上訴者，應於判決送達後
20日內補提上訴理由書（須附繕本）。
中　　華　　民　　國　　111 　年　　5 　　月　　26　　日
                              書  記  官    薛如媛